【裁判字號】    95,台上,306
【裁判日期】    950113
【裁判案由】    偽造有價證券等罪
【裁判全文】
最高法院刑事判決              九十五年度台上字第三０六號
    上  訴  人  甲○○
                        220.
                        （現於台灣台北監獄執行中）
上列上訴人因偽造有價證券等罪案件，不服台灣高等法院中華民
國九十四年十月十四日第二審判決（九十三年度上訴字第一六０
八號；起訴案號：台灣台北地方法院檢察署九十二年度偵緝字第
一三三九、一三四０號），提起上訴，本院判決如下：
    主    文
上訴駁回。
    理    由
按刑事訴訟法第三百七十七條規定：上訴於第三審法院，非以判
決違背法令為理由，不得為之。是提起第三審上訴，應以原判決
違背法令為理由，係屬法定要件；如上訴理由狀並未依據卷內訴
訟資料具體指摘原判決不適用何種法則或如何適用不當，或所指
摘原判決違法情事，顯與法律規定得為第三審上訴理由之違法情
形不相適合時，均應認其上訴為違背法律上之程式，予以駁回。
本件原判決認定上訴人甲○○有原判決事實欄所載之犯行，因而
撤銷第一審之科刑判決，改判依牽連犯關係，從一重論處上訴人
偽造有價證券罪刑，暨依想像競合犯規定及牽連犯關係，從一重
論處上訴人連續行使偽造私文書罪刑，已敘述其所憑之證據及認
定之理由。並說明原判決事實欄一所載上訴人行使偽造私文書犯
行部分，雖未據檢察官起訴，惟因與已起訴之偽造有價證券罪部
分，具有裁判上一罪之牽連犯關係，為起訴效力所及；又原判決
事實欄二所載上訴人所犯刑法第三百三十九條第二項詐欺得利罪
部分，與已起訴之部分，具有牽連犯之裁判上一罪關係，亦為起
訴效力所及。法院均應依法併予審判。對於上訴人辯稱：本件及
台灣台北地方法院檢察署檢察官以九十三年度偵字第九三七四號
案件移送併案審理部分，均與其已受確定判決之原審九十二年度
上訴字第三０三０號案件，具有連續犯關係，應諭知免訴；原判
決事實欄一(一)所載之古董、佛具為其母花玉鳳所有，該部分竊盜
犯行未據花玉鳳提出告訴云云，所辯委無可採，已依憑卷證資料
，詳加指駁，並說明無傳喚花玉鳳之必要。且敘明上訴人前因偽
造有價證券、侵占遺失物、變造國民身分證、偽造署押、行使偽
造私文書、詐欺取財、竊盜等犯行，先後經原審以九十二年度上
訴字第一二九號（以下簡稱第一案件）、九十二年度上訴字第三
０三０號刑事判決（以下簡稱第二案件），判處有期徒刑三年三
月、三年二月確定。第一案件之犯罪時間為民國八十九年二月至
五月間，其後上訴人因毒品案件於八十九年五月二十九日入勒戒
處所強制戒治，至同年六月十三日出所，復於同年六月二十一日
分別羈押於台灣台北看守所及台灣桃園看守所，至九十年二月二
十二日始獲交保，自難認上訴人於九十年五月至十二月間之犯行
，與第一案件係基於同一概括犯意所為。另本件上訴人最後犯行
時間，距第二案件最先之犯罪時間即九十一年六月間，已相隔半
年，且觀之本件上訴人犯罪行為之內容，顯均係臨時起意，上訴
人主觀上並無此數個行為概括預見之可能。是上訴人辯稱本件應
諭知免訴判決云云，自無可採。所為合法之事實認定及理由之說
明，俱有卷內證據資料足憑，從形式上觀察，原判決並無違法之
情形存在。按連續犯之所謂出於概括犯意，必須其多次犯罪行為
自始均在一個預定犯罪計畫以內，出於主觀上始終同一犯意之進
行，若中途另有新犯意發生，縱所犯為同一罪名，究非連續其初
發之意思，即不能成立連續犯。上訴意旨仍執陳詞，以本件與上
揭確定判決具有連續犯關係，應為免訴判決，而指摘原判決違背
法令云云，查係置原判決所為之明白論斷於不顧，猶執已為原審
指駁之陳詞爭辯，徒以自己之說詞，泛指其為違法，並未就其如
何影響原判決主旨，依據卷內訴訟資料具體指明，依首開說明，
自非適法之第三審上訴理由。衡以上述之說明，應認本件上訴違
背法律上之程式，予以駁回。
據上論結，應依刑事訴訟法第三百九十五條前段，判決如主文。
中    華    民    國  九十五  年    一    月   十三   日
                      最高法院刑事第十庭
                          審判長法官  洪  清  江
                                法官  石  木  欽
                                法官  李  伯  道
                                法官  林  勤  純
                                法官  陳  晴  教
      本件正本證明與原本無異
                                      書  記  官
中    華    民    國  九十五  年    一    月  二十四  日
                                                Ａ


司法院資訊處製作；財團法人民間司法改革基金會備份。
